臺灣高等法院民事裁定　　　　　　　　　96年度抗字第1017號
抗　告　人　甲○○
上列抗告人因與相對人乙○○（即林穗芳）間聲請返還擔保金事
件，對於中華民國96年4月26日臺灣臺北地方法院96年度聲字第
1577號裁定提起抗告，本院裁定如下：
    主  文
抗告駁回。
抗告費用由抗告人負擔。
    理  由
一、按訴訟終結後，供擔保人證明已定20日以上之期間，催告受
    擔保利益人行使權利而未行使者，或法院依供擔保利益人之
    聲請，通知受擔保利益人於一定期間內行使權利並向法院為
    行使權利之證明而未證明者，法院應依供擔保人之聲請，以
    裁定命返還其提存物或保證書。前開規定，於其他依法令供
    訴訟上之擔保者準用之。民事訴訟法第104條第1項第3款、
    第106條分別定有明文。次按所謂「受擔保利益人行使權利
    」，係指向法院起訴或為與起訴相同效果之訴訟行為（如聲
    請調解或聲請發支付命令）而言（最高法院80年台抗字第41
    3號判例意旨參照）。
二、抗告意旨略以：伊已於收到相對人之律師函後，於民國96年
    4月7日向相對人發存證信函表示求償，伊並已於96年3月29
    日向原法院請求本案之裁判費，伊既已行使權利，相對人之
    請求即與法不合，求為廢棄原裁定云云。
三、經查：本件相對人即聲請人乙○○向原法院聲請返還擔保金
    ，主張伊與抗告人間請求返還房屋事件，伊前遵原法院91年
    度裁全字第436號民事假處分裁定，曾提供新台幣（下同）
    90萬元之華僑銀行無記名可轉讓定期存單及現金4萬6200元
    共計94萬6200元為擔保金（下稱系爭擔保金），並以該院91
    年度存字第311號提存事件提存在案；茲因該請求返還房屋
    事件之本案訴訟業經判決伊敗訴確定，伊已撤回假處分執行
    ，並已定20日以上期間催告抗告人行使權利而未行使，爰依
    民事訴訟法第104條第3項規定，請求准予返還擔保金等情，
    業據相對人提出原法院91年度裁全字第436號裁定、該院91
    年度存字第311號提存書、國庫存款收款書、國庫保管品收
    受證明書、撤銷查封聲請狀、原法院93年3月25日北院錦91
    執全壬字第269號囑託塗銷查封登記書、催告函暨回執等影
    本各1份為證（見原審卷第4至14頁），並經原法院查無抗告
    人向該院起訴或為與起訴相同效果之訴訟行為，亦有原法院
    民事紀錄科查詢表4件附卷可稽（見原審卷第15至18頁），
    是原法院依首揭規定，裁定准相對人聲請返還擔保金，核無
    不合。另查，本件抗告人於96年3月19日收受上開相對人之
    催告函後，雖曾於同年4月7日以存證信函陳明：「除二審上
    訴費用及三審律師費計17萬6080元以外，其餘損失正在統計
    中。」等語，並向原法院聲請確定訴訟費用額，有台北敦南
    郵局第70 5號存證信函及民事聲請確定訴訟費用額狀在卷可
    按（見本院卷第6至7、10至11頁），惟該存證信函僅係請求
    之性質，聲請確定訴訟費用額僅係法院對於當事人為訴訟費
    用之裁判，均非向法院起訴或為與起訴相同效果之訴訟行為
    ，揆諸首揭說明，尚難謂抗告人已合法行使權利。從而，相
    對人聲請返還系爭擔保金，為有理由，應予准許。原法院裁
    定准許返還系爭擔保金，核無不合。抗告意旨仍執前詞，指
    摘原裁定不當，求予廢棄，為無理由，應予駁回。
四、據上論結，本件抗告為無理由，爰裁定如主文。
中　　華　　民　　國　　96　　年　　7 　　月　　6 　　日
                  民事第七庭
                      審判長法　官  鄭三源
　　　　　　　　　　　  　　法　官　王聖惠
　　　　　　　　　　　    　法　官  周美月
正本係照原本作成。
不得再抗告。
中　　華　　民　　國　　96　　年　　7 　　月　　9 　　日
　　　　　　　　　　　　　　書記官  李華安
